pt-BR: Material da costela: Alumínio; Fibra de carbono; Fibra de vidro; Plástico; Aço inoxidável; Aço; Madeira; Outro
th: วัสดุของซี่ร่ม: อะลูมิเนียม; เส้นใยคาร์บอน; ไฟเบอร์กลาส; พลาสติก; เหล็กสเตนเลส; เหล็ก; ไม้; อื่นๆ
pt-PT: Material das varetas: Alumínio; Fibra de carbono; Fibra de vidro; Plástico; Aço inoxidável; Aço; Madeira; Outro
el: Υλικό ακτίνων: Αλουμίνιο; Ανθρακόνημα; Υαλοβάμβακας; Πλαστικό; Ανοξείδωτος χάλυβας; Χάλυβας; Ξύλο; Άλλο
nl: Materiaal van baleinen: Aluminium; Koolstofvezel; Glasvezel; Plastic; Roestvrij staal; Staal; Hout; Overig
da: Ribbemateriale: Aluminium; Kulfiber; Glasfiber; Plast; Rustfrit stål; Stål; Træ; Andet
bg-BG: Материал на ребрата: Алуминий; Въглеродни влакна; Фибростъкло; Пластмаса; Неръждаема стомана; Стомана; Дърво; Друго
zh-TW: 傘骨材質: 鋁; 碳纖維; 玻璃纖維; 塑膠; 不銹鋼; 鋼; 木材; 其他
ru: Материал спиц: Алюминий; Углеродное волокно; Стекловолокно; Пластик; Нержавеющая сталь; Сталь; Дерево; Другой
lt-LT: Skėčio stipinų medžiaga: Aliuminis; Anglies pluoštas; Stiklo pluoštas; Plastikas; Nerūdijantysis plienas; Plienas; Mediena; Kita
hr-HR: Materijal rebara: Aluminij; Karbonska vlakna; Stakloplastika; Plastika; Nehrđajući čelik; Čelik; Drvo; Ostalo
hu: Borda anyaga: Alumínium; Szénszál; Üveggyapot; Műanyag; Rozsdamentes acél; Acél; Fa; Egyéb
sk-SK: Materiál rebier: Hliník; Uhlíkové vlákno; Sklolaminát; Plast; Nehrdzavejúca oceľ; Oceľ; Drevo; Iné
ja: リブ素材: アルミニウム; カーボンファイバー; ファイバーグラス; プラスチック; ステンレススチール; スチール; 木材; その他
es: Material de las varillas: Aluminio; Fibra de carbono; Fibra de vidrio; Plástico; Acero inoxidable; Acero; Madera; Otros
zh-CN: 伞骨材质: 铝; 碳纤维; 玻璃纤维; 塑料; 不锈钢; 钢; 木材; 其他
sl-SI: Material reber: Aluminij; Ogljikova vlakna; Steklena vlakna; Plastika; Nerjavno jeklo; Jeklo; Lesen; Drugi
ro-RO: Materialul balenelor: Aluminiu; Fibră de carbon; Fibră de sticlă; Plastic; Oțel inoxidabil; Oțel; Lemn; Altele
ko: 리브 재질: 알루미늄; 탄소 섬유; 유리 섬유; 플라스틱; 스테인리스 스틸; 강철; 목재; 기타
sv: Ribbmaterial: Aluminium; Kolfiber; Glasfiber; Plast; Rostfritt stål; Stål; Trä; Övrigt
en: Rib material: Aluminum; Carbon fiber; Fiberglass; Plastic; Stainless steel; Steel; Wood; Other
it: Materiale delle stecche: Alluminio; Fibra di carbonio; Vetroresina; Plastica; Acciaio inossidabile; Acciaio; Legno; Altro
pl: Materiał żeberkowy: Aluminium; Włókno węglowe; Włókno szklane; Tworzywo sztuczne; Stal nierdzewna; Stal; Drewno; Inne
tr: Şemsiye teli malzemesi: Alüminyum; Karbon fiber; Fiberglas; Plastik; Paslanmaz çelik; Çelik; Ahşap; Diğer
vi: Vật liệu nan ô/dù: Nhôm; Sợi carbon; Sợi thủy tinh; Nhựa; Thép không gỉ; Thép; Gỗ; Khác
de: Rippenmaterial: Aluminium; Kohlenstofffaser; Fiberglas; Kunststoff; Edelstahl; Stahl; Holz; Sonstiges
fr: Matériau des baleines de parapluie: Aluminum; Fibre de carbone; Fibre de verre; Plastique; Acier inoxydable; Acier; Bois; Autre
cs: Materiál žeber: Hliník; Uhlíkové vlákno; Skelná vata; Plast; Nerezová ocel; Ocel; Dřevo; Jiné
nb: Ribbemateriale: Aluminium; Karbonfiber; Glassfiber; Plast; Rustfritt stål; Stål; Trevirke; Annet
fi: Pinnojen materiaali: Alumiini; Hiilikuitu; Lasikuitu; Muovi; Ruostumaton teräs; Teräs; Puu; Muu